【裁判字號】    92,國小上,1
【裁判日期】    920409
【裁判案由】    
【裁判全文】
臺灣桃園地方法院民事裁定  九十二年度國小上字第一號
    上  訴  人  甲○○
    被 上 訴人  台灣台北監獄
    法定代理人  鄭安雄
右當事人間請求國家損害賠償事件，上訴人對於中華民國九十一年十二月十六日本院
桃園簡易庭九十一年度桃國小字第一號第一審判決提起上訴，本院裁定如左：
    主      文
上訴駁回。
第二審訴訟費用新台幣壹佰參拾捌元由上訴人負擔。
    理      由
一、按對於小額程序之第一審裁判上訴或抗告，非以其違背法令為理由，不得為之，
    民事訴訟法第四百三十六條之二十四第二項定有明文。而所謂違背法令，依同法
    第四百三十六條之三十二規定準用同法第四百六十八條、第四百六十九條第一款
    至第五款，係指判決不適用法規或適用不當者，以及(一)判決法院之組織不合法者
    (二)依法律或裁判應迴避之推事參與裁判者(三)法院於權限之有無辨別不當或違背專
    屬管轄之規定者(四)當事人於訴訟未經合法代理者(五)違背言詞辯論公開之規定者。
    又小額程序之上訴狀內應記載上訴理由，表明下列二款事項：即(一)原判決所違背
    之法令及其具體內容。(二)依訴訟資料可認為原判決有違背法令之具體事實，同法
    第四百三十六條之二十五亦有明文。意即上訴人應於上訴狀或理由書內應有具體
    之指摘，並揭示該法規之條項或內容，若係成文法以外之法則，應揭示該法則之
    旨趣，倘為司法院之解釋或最高法院之判例，則應揭示該判解之字號或其內容，
    上訴狀或理由書如未依此項方法表明者，即難認為已對原判決違背法令有具體之
    指摘，其上訴自難認為合法，故如僅就原審取捨證據任加指摘，並未具體指出原
    判決違背何等法規，其上訴即難認為合法（最高法院七十一年度台上字第三一四
    號判例意旨參照）。
二、本件上訴人係對於小額訴訟之第一審判決提起上訴，核其於民國九十二年二月七
    日所提之上訴狀所載上訴理由乃指陳：（一）改告司法行政革新，那有如此罪惡
    的政府不法公務員，滿街滿屋都是盜取受刑人的衣物，而侵占為私有，真是無法
    無天，如文明的強盜，不擇手段以酷刑凌辱虐待冤獄人。（二）強盜分贓也講個
    公字，司法界沒有公字及理字，狼狽為奸作綁匪之工具，極盡綁匪之能事，我國
    雖有法律，卻沒有服從法律之人，官官相護沒有一個公正的司法官，皆視法律為
    無物，不看訴狀閉眼審判編故事。（三）司法沒有程序就是無政府狀態，本案原
    審兩次傳上訴人到庭折磨，勞民傷財，未讓上訴人充分辯論及陳述，亦未見被上
    訴人到庭（被上訴人於原審係委任訴訟代理人到庭），即糊塗判上訴人敗訴，一
    手代表上訴人及被上訴人自導自演，而司法不講理由，上訴人沒有權利反抗，只
    有循理上訴。（四）被上訴人藐視司法，並歧視上訴人，至今未見被上訴人開會
    決議函覆上訴人，上訴人其間曾起訴要求被上訴人賠償天文數字，並經法院裁定
    繳納天文數字裁判費用，上訴人因無資力而依法聲請訴訟救助，然被法官裁定駁
    回。後經上訴人重行起訴放棄慰藉金，僅請求物歸原主，將上訴人所有之衣物、
    書籍發還，而原審判決竟以上訴人請求權之消滅時效已完成為由，駁回上訴人之
    訴，然上訴人於八十六年七月間出監，並於同年十一月間，申請協議賠償，其間
    因無資力繳納裁判費用，始至九十一年六月間，再行提起本件訴訟，何有逾五年
    消滅時效之情？（五）上訴人於八十六年七月八日出監，並於八十六年十一月申
    請協議，其間不到一年，亦無逾時效，原審因根本未看訴狀，而糊塗判定沒收上
    訴人之裁判費用。（六）上訴人為批評司法冤獄入監，而被釘腳鐐手銬抬到獨居
    房三天兩夜，並被十多人壓在地上近一小時，有的人還偷打上訴人，後經上訴人
    繳清罰金，本應已為自由人，但監獄未依法放人，還將上訴人移監執行，且不歸
    還上訴人所有之物品，如此，實違背人權。（七）上訴人出庭時，並未將隨身物
    交代予同房之人，亦無法律設有由同房之人保管上訴人所有物品之規定，而被上
    訴人收受受刑人之物品都是強制保管，並非申請保管，被上訴人既然保管上訴人
    所有之物品，即不應遲延告知上訴人保管期間已到期等語，並未具體指出原審判
    決有如何違背法令情事，更未指明原審判決所違反之法令條項或其內容以及依訴
    訟資料有何判決違背法令之具體事實，參諸前開說明，自不得謂已合法表明上訴
    理由，從而，本件上訴顯難認為合法。再依民事訴訟法第四百三十六條之三十二
    準用同法第四百七十一條第一項：上訴人於提起上訴後二十日內未提出理由書者
    ，毋庸命其補正即應以裁定駁回之規定，本院復毋庸命其就此部分再為補正，是
    其上訴應予駁回。並依民事訴訟法第四百三十六條之三十二準用同法第四百三十
    六條之十九規定確定本件訴訟費用額（第二審裁判費新台幣（下同）三十六元，
    郵資費用一百零二元，合計一百三十八元）如主文第二項所示之金額。
三、依民事訴訟法第四百三十六條之三十二第一項、第二項、第四百三十六條之十九
    、第四百七十一條第一項、第四百四十四條第一項前段、第九十五條、第七十八
    條，裁定如主文。
中      華      民      國    九十二    年      四      月       九     日
                                    臺灣桃園地方法院民事第一庭
~B審判長法官  郭琇玲
~B法      官  張益銘
~B法      官  王美玲
右為正本係照原本作成
本件不得抗告
中      華      民      國    九十二    年      四      月       九     日
~B法院書記官  王順天


司法院資訊處製作；財團法人民間司法改革基金會備份。
